臺灣桃園地方法院民事裁定
111年度桃簡字第1757號
原      告  吳育德  
            吳玟憲  
共      同
訴訟代理人  吳蔡素漪
            劉君豪律師
上列原告與被告于俐敏即黛彼美式餐點坊間請求遷讓房屋等事件
，本院裁定如下：
    主  文
原告應於本裁定送達後三日內，補正本件請求之一貫性陳述，逾
期即駁回起訴。
　　理  由
一、按原告之訴有起訴不合程式或不備其他要件之情形者，依其
    情形可以補正，經審判長定期間命其補正而不補正者，法院
    應以裁定駁回之；原告之訴，依其所訴之事實，在法律上顯
    無理由者，法院得不經言詞辯論，逕以判決駁回之。但其情
    形可以補正者，審判長應定期間先命補正，民事訴訟法第24
    9條第1項第6款、第2項第2款定有明文，此於簡易程序依同
    法第436條第2項規定，亦適用之。又法院在特定原告起訴所
    表明之應受判決事項之聲明（訴之聲明），及訴訟標的法律
    關係後，應以其依民事訴訟法第266條第1項第1款規定所主
    張之「請求所依據之事實及理由」為據，審查其訴訟上之請
    求是否具備一貫性。即法院於行證據調查前，先暫認原告主
    張之事實係真實，輔以其主張之訴訟標的法律關係，依實體
    法予以法律要件評價，倘其所主張之事實足以導出其權利主
    張，始具備事實主張之一貫性；繼而再依實體法予以法律效
    果評價，倘足以導出其訴之聲明，始具備權利主張之一貫性
    。而原告所提起之訴訟不具備一貫性，經法院闡明後仍未能
    補正，其主張即欠缺實體法之正當性，法院可不再進行實質
    審理，逕依民事訴訟法第249條第2項規定，以其請求為無理
    由而予以判決駁回（最高法院108年度台上字第2246號民事
    判決判決意旨參照）。
二、經查，本件原告提起遷讓房屋之訴，觀諸聲請人起訴狀所載
    事實及理由欄之內容，原告係桃園市○○區○○段0000地號土地
    及其上2600建號建物（門牌號碼：桃園市○○區○○路000號，
    下合稱系爭房地）之共有人，於民國110年4月15日起將系爭
    房地出租予被告，惟被告竟占用毗鄰之同區段1859地號國有
    土地（下稱系爭1859地號土地）及其上原告興建之鐵皮屋（
    下稱系爭鐵皮屋），後經國有財產署通知原告拆除系爭鐵皮
    屋並給付土地使用補償費，原告自得請求被告自系爭鐵皮屋
    遷出，移除系爭1859地號土地上物品，給付土地使用費等語
    ，進而聲明：「㈠被告應自系爭1859地號土地上之鐵皮屋遷
    出，及將系爭1859地號土地上物品移除。㈡被告應給付原告
    新臺幣（下同）347,688元，及自民國111年6月15日起至遷
    出鐵皮屋並移除地上物之日止，按年給付298,019元予原告
    」。惟依原告上開所述，被告占用系爭鐵皮屋既係基於與原
    告間之租賃契約，則原告請求被告遷出系爭鐵皮屋之依據為
    何？又系爭1859地號土地係國有土地，被告縱若占用系爭18
    59地號土地，亦應由所有權人或管理機關即國有財產署依法
    向被告提出相關法律主張及請求，而與原告無涉。況參諸原
    告所述亦是主張原告請求被告給付之款項，係要交給國有財
    產署等語，益徵原告係代替國有財產署向被告提出請求，則
    原告之當事人是否適格、請求權依據等均屬有疑，而均未符
    請求之一貫性，爰依上開規定，定期間命原告補正如主文所
    示，如逾期未補正，即判決駁回本件起訴。
三、依民事訴訟法第436條第2項、第249條第1項但書、第2項但
    書，裁定如主文。
中　　華　　民　　國　　111 　年　　11　　月　　1 　　日
                  桃園簡易庭  法  官  顏嘉漢
正本係照原本作成。
本裁定不得抗告。
中　　華　　民　　國　　111 　年　　11　　月　　1 　　日
                              書記官  楊上毅